【裁判字號】    89,台非,396
【裁判日期】    891109
【裁判案由】    違反毒品危害防制條例
【裁判全文】
最高法院刑事判決                                八十九年度台非字第三九六號
    上訴人  最高法院檢察署檢察總長
    被  告  甲○○
右上訴人因被告違反毒品危害防制條例案件，對於台灣屏東地方法院中華民國八十八
年十月二十一日第一審確定判決（八十八年度潮簡字第三四七號，起訴案號：台灣屏
東地方法院檢察署八十八年度毒偵字第五八號），認為違法，提起非常上訴，本院判
決如左：
    主  文
原判決撤銷。
甲○○施用第二級毒品，處有期徒刑肆月，如易科罰金以佰元折算壹日。扣案玻璃
吸管壹支沒收銷燬之。
    理  由
非常上訴理由稱：「按判決不適用法則或適用不當者，為違背法令。判決之理由矛盾
者，當然為違背法令。刑事訴訟法第三百七十八條、第三百七十九條第十四款分別定
有明文。依本件原判決事實及理由欄記載，其事實及證據，係引用檢察官聲請簡易判
決處刑書所載。而依檢察官八十八年度毒偵字第五八號聲請簡易判決處刑書所記載之
被告犯罪事實，被告甲○○係於八十八年八月十日十七、十八時許，在屏東縣屏東市
○○街二四號三樓施用第二級毒品安非他命『一次』。於同日十八時二十分許在該址
被查獲。並無連續施用多次及前曾犯罪，已受有期徒刑之執行完畢或受有期徒刑或無
期徒刑一部之執行而赦免之記載，卷內亦無被告曾犯罪受徒刑宣告或執行之資料，自
不成立連續犯及累犯。原判決竟論被告以連續犯及累犯，並適用刑法第五十六條及第
四十七條，非但係主文、事實及理由矛盾，其法則之適用亦屬不當。揆諸首開說明，
顯屬違法。案經確定，且不利於被告。爰依刑事訴訟法第四百四十一條、第四百四十
三條提起非常上訴，以資救濟。」
本院按判決適用法則不當者，為違背法令，刑事訴訟法第三百七十八條定有明文；又
判決所載理由矛盾者，當然為違背法令，同法第三百七十九條第十四款亦規定甚明。
本件原判決引用檢察官聲請簡易判決處刑書所載之事實，認定被告甲○○前因施用毒
品案件，經台灣高雄地方法院裁定觀察、勒戒後，認無繼續施用毒品之傾向，台灣高
雄地方法院檢察署於民國八十八年三月十日以八十八年度偵字第五九四○號予以處分
不起訴確定，竟復於八十八年八月十日十七、十八時許，在屏東縣屏東市○○街二十
四號三樓施用第二級毒品安非他命一次，經警查獲，扣押其施用安非他命所用之玻璃
吸食器一支。依其所認定之事實，被告僅於八十八年八月十日下午五、六時許施用第
二級毒品（安非他命）一次，並無連續施用情形；且經詳核案卷資料，被告並無曾受
有期徒刑之執行完畢，或受有期徒刑或無期徒刑一部之執行而赦免後，五年以內再犯
本件之罪之情形，原判決竟引用刑法第五十六條連續犯及第四十七條累犯之規定，於
判決主文諭知被告「連續施用第二級毒品，累犯」之罪刑，自屬適用法則不當，同時
有判決主文與所載事實及理由不相適合，及事實與理由互相矛盾之違法，且於被告不
利。案經確定，非常上訴意旨執以指摘，洵有理由，應由本院將原判決撤銷改判，以
資糾正。
據上論結，應依刑事訴訟法第四百四十七條第一項第一款但書，毒品危害防制條例第
十條第二項、第十八條第一項前段，刑法第十一條、第四十一條，罰金罰鍰提高標準
條例第二條，判決如主文。
中      華      民      國    八十九    年     十一     月      九      日
                              最高法院刑事第九庭
                                  審判長法官  曾  有  田
                                        法官  陳  宗  鎮
                                        法官  劉  介  民
                                        法官  魏  新  和
                                        法官  孫  增  同
      右正本證明與原本無異
                                              書  記  官
中      華      民      國    八十九    年     十一     月     十五     日


司法院資訊處製作；財團法人民間司法改革基金會備份。
